臺灣高等法院民事裁定　　　　　　　　　100年度抗字第881號
抗　告　人　培敦工程有限公司
法定代理人　高劉豐美
相　對　人　瑞光全工程有限公司
兼　上一人
法定代理人　吳大勇
相　對　人　張志印
抗告人因與相對人間請求損害賠償事件，對於中華民國100 年5
月11日臺灣臺北地方法院99年度訴字第5563號所為裁定提起抗告
，本院裁定如下：
    主      文
抗告駁回。
抗告訴訟費用由抗告人負擔。
    理      由
一、原裁定以：本件抗告人起訴主張相對人聲請假扣押自始不當
    ，造成抗告人債信名譽受損，依民法第184 條第1 項前段、
    第195 條第1 項、民事訴訟法第531 條請求損害賠償。兩造
    間假扣押之本案請求有無理由，與抗告人起訴主張相對人自
    始不當損害賠償事件無涉，非本件之先決問題。且基於民事
    法院獨立審判，有自由裁量是否裁定停止訴訟程序之權，本
    件並無裁定停止訴訟程序之必要。乃裁定駁回抗告人停止訴
    訟之聲請。經核無不合。
二、抗告意旨略以：相對人自始故意捏造假債權而濫用保全程序
    侵害抗告人之權利，若不待本案債權事件先判決確定即先進
    行本件訴訟，容發生裁判矛盾之結果。若本案債權係因自始
    不存在而駁回其請求，即可確認系爭保全程序之發動為侵權
    行為，相對人應負損害賠償責任。本件若不停止訴訟程序，
    法院所審酌之事實證據與本案債權事件相同，容造成審理重
    複，足發生裁判矛盾，故本件合於裁定停止訴訟之要件，亦
    有裁定停止訴訟程序之必要。法院固有自由裁量是否裁定停
    止訴訟程序之權，惟若不停止訴訟足致審判資料重複使用及
    裁判矛盾，該自由裁量空間似應受限等語。
三、訴訟全部或一部之裁判，以他訴訟之法律關係是否成立為據
    者，係指他訴訟之法律關係是否成立，為本件訴訟先決問題
    者而言，若他訴訟是否成立之法律關係，並非本件訴訟之先
    決問題，則其訴訟程序即毋庸中止（最高法院18年抗第56號
    判例意旨參照）。
  (一)查本件抗告人起訴主張略以：相對人捏造伊向抗告人承包多
    處工地之不存在事實，向臺灣士林地方法院聲請假扣押裁定
    ，對抗告人實施假扣押強制執行程序，造成抗告人損害，相
    對人聲請假扣押自始不當，依侵權行為之法律關係及民事訴
    訟法第531 條規定，請求相對人假扣押不當之損害賠償（原
    審卷第26頁至反面、第57頁）。
  (二)次查，相對人起訴請求抗告人給付工程款事件（即原法院98
    年度建字第51號、本院99年度建上字第8 號），相對人主張
    伊自86年起與抗告人合作，向抗告人承攬土方工程開挖及收
    運廢土棄運等工作，向由抗告人之實際負責人張志印先與伊
    口頭約定承攬總價，經伊前往施作後，再依實作實算金額請
    款，詎伊於向抗告人請領96年12月底至97年6 月陸續完工之
    工程承攬報酬，抗告人竟否認張志印有權代理抗告人與伊締
    約，拒絕支付工程款，依承攬契約請求抗告人給付工程款。
  (三)相對人與抗告人間是否有承攬契約、得否請求工程款，並非
    本案相對人聲請之假扣押裁定是否自始不當，或相對人是否
    有侵權行為之先決問題。揆諸首揭說明，抗告人聲請於相對
    人與抗告人間給付工程款事件訴訟終結前，停止本案訴訟程
    序，於法不合。原裁定駁回抗告人停止訴訟之聲請，於法核
    無違誤。抗告人稱上開2 事件事實證據相同，若不停止本案
    訴訟程序有審理重複、發生矛盾裁判之可能等語，為無可採
    。抗告意旨指摘原裁定不當，求予廢棄，為無理由，應予駁
    回。
四、據上論結，本件抗告為無理由，爰裁定如主文。
中    華    民    國    100    年    6    月    24    日
                    民事第二庭
                        審判長法  官  吳謙仁
                              法  官  蘇瑞華
                              法  官  李瓊蔭
正本係照原本作成。
不得抗告。
中    華    民    國   100    年    6     月    27    日
                              書記官  王才生